Lucas Munhoz

Desenvolvedor Front-end

Trabalhei como Suporte de TI, aprimorando habilidades em programação, comunicação e solução de problemas. Iniciei os estudos em desenvolvimento back-end em 2021 e, posteriormente, em desenvolvimento front-end, desde então realizei projetos práticos e landing pages. Atualmente curso o último semestre na faculdade e entrei recentemente para o mercado de freelance. Me especializei em **React**, **Next, TypeScript e Tailwind.**

EXPERIÊNCIA

Desenvolvimento Front-end

Jan 2023 - Atualmente

Projeto: Meu Portfólio (munhoz.tech)

- O site apresenta uma interface moderna e atraente, com animações de revelação ao rolar, suporte para tradução em inglês e design totalmente responsivo. Ele oferece informações úteis sobre mim e meios de contato, permitindo que clientes e recrutadores conheçam melhor meus serviços e entrem em contato.
- Tecnologias: Next, Tailwind, Resend (emails), il8n e framer motion.

Projeto: Pizza Shop (pizza-shop-self.vercel.app)

- O site oferece uma melhor forma dos restaurantes administrarem seus deliveries, através de uma tabela de gerenciamento e listagem dos pedidos oferecendo total controle para os restaurantes, e também uma página de dashboard possuindo métricas para visões gerais. Para testar a demo do link, basta fazer login com qualquer e-mail.
- **Tecnologias:** React, Tailwind, Shadon/ui, React query, MSW, ViteJS, Vitest, Testing Library e Playwright.

Suporte de TI (UNIMED)

Abril 2022 - Out 2022

- Trabalhei atendendo usuários da rede de computadores do hospital, além de dar suporte e resolver problemas com os software das máquinas, suporte e manutenção da infraestrutura de redes, consultas e modificações no banco de dados Oracle do hospital e automatização de processos repetitivos utilizando Python.

CONTATO:

PORTFOLIO: www.munhoz.tech
GITHUB: github.com/munhoz2k

EMAIL: lucasmunhozarruda@gmail.com

CELULAR: 15 997167071

HABILIDADES:

- React JS
- Next JS
- Tailwind CSS
- Styled-Components
- Git / GitHub
- JavaScript
- TypeScript
- Vite JS

LÍNGUAS:

- Português Nativo
- Inglês Avançado

Educação

Análise e Desenvolvimento de Sistemas Jan 2021 - Jul 2024 (FACENS)

Desenvolvimento Web (Rocketseat) Jan 2022 - Atualmente

- Escola de programação onde me especializei em back-end e em front-end, e é onde sigo aprimorando minhas habilidades até hoje.

Desenvolvimento Back-end (Alura) Nov 2021 - Jan 2022

- Escola de tecnologia onde comecei meus estudos em desenvolvimento web